### Vladimir Pradilla

Ingeniero de Sistemas, Especialista en Tecnologías Avanzadas para el Desarrollo de Software



## Información Personal



Vladimir Pradilla



vpradilla@gmail.com



+57-3204479058



linkedin.com/in/vladimir-pradilla

Identificación: 91.157.894

Tarjeta Profesional: 68255212408STD

### **Habilidades**

Planeación Estratégica TI



Transformación Digital



Arquitectura Empresarial



Arquitectura de Soluciones • • • • •



Interoperabilidad de Sistemas de Información (XRoad)



Arquitecturas SOA y Microservicios



Servicios Ciudadanos



Digitales: Interoperabilidad - Carpeta Ciudadana Digital - Autenticación

### Perfil Profesional

Profesional con 19 años de experiencia en Administración de Áreas de Tecnología, Liderazgo de Proyectos Informáticos, Procesos de Transformación Digital e Innovación, Arquitectura de Soluciones, Agilismo, Gestión de Presupuestos y Proveedores Especializados para compañías de diferentes sectores productivos.

### Educación

### Ingeniero de Sistemas

ago 1996 - dic 2003

Universidad Industrial de Santander

Especialista en Tecnologías Avanzadas para el Desarrollo de Software

may 2008 - jun 2009

Universidad Autónoma de Bucaramanga

Diplomado en Interoperabilidad de Sistemas de Información mediante X-Road

oct 2020 - dic 2020

Universidad Nacional de Colombia

### Experiencia Laboral

### **Arquitecto de Soluciones 3**

oct 2022 - presente

Hyland

- 1. Definir diseños técnicos detallados y de alto nivel para los equipos respaldados; propios requisitos no funcionales; alinear los requisitos no funcionales con los requisitos funcionales, los estándares del programa y la arquitectura empresarial.
- 2. Asegurar que el trabajo técnico del equipo esté alineado con la arquitectura del programa, la dirección técnica del programa y la arquitectura empresarial; permitir la aplicación de los estándares de la industria y las mejores prácticas para garantizar una base de código limpia y mantenible.
- 3. Asegurar que se logre un nivel suficiente de diseño técnico a tiempo para permitir la ejecución efectiva de las tareas de desarrollo de software asignadas al equipo.
- 4. Colaborar con la propiedad del producto para refinar los trabajos pendientes del equipo mediante la revisión de características e historias de usuarios; ayudar al equipo a estimar el trabajo, definir sprints y diseñar historias.
- 5. Orientar, entrenar, capacitar y brindar retroalimentación a otros miembros del equipo; proporcionar retroalimentación al liderazgo sobre las habilidades técnicas del equipo.
- 6. Colaborar y consultar con el liderazgo a nivel de equipo para contribuir al producto y la hoja de ruta arquitectónica.
- 7. Desarrollar código complejo basado en especificaciones funcionales y no funcionales; desarrollar prototipos para evaluar y demostrar conceptos arquitectónicos y patrones de diseño.
- 8. Operar como un asesor de confianza para influir y liderar la aplicación de procesos y prácticas estándar en un equipo, incluido el refinamiento del trabajo pendiente, la planificación, la estimación del trabajo, las demostraciones de soluciones OnPremise y Cloud (con AWS como partner principal) y las revisiones de soluciones/software.
- 9. Operar como un líder de pensamiento innovador; contribuir significativamente

# Digital Modela

Modelamiento y

Automatización de

Procesos

Dirección de Proyectos: •••••

PMI - Agile

Ingeniería de Software:

OnPremise - WebApp 
Mobile

Infraestructura •••••
Tecnológica

Comunicaciones • • • • • • Unificadas

Protección y Recuperación • • • • • de Datos

Administración de Proveedores
Especializados

Administración de Presupuestos de Area

Arquitectura de
Integraciones (
Middelware): ESB, API
Manager

Administración de Centros ••••• de Datos

DevOps: CI / CD, Infraestructura como Código

Virtualización: Hardware - •••••
Procesos

Pruebas Unitarias, Carga •••••
y Estabilidad

Administración de Bases de Datos: Relacionales - NoSql

Seguridad Informática

Metodologías Ágiles:
Scrum - Kanban

al crecimiento general y la calidad del equipo mediante el intercambio de conocimientos y el asesoramiento sobre las mejores prácticas actuales y las tendencias del mercado para el desarrollo de software.

### **Arquitecto Empresarial**

jul 2021 - jul 2022

Ecopetrol - PageGroup

- 1. Retar y Aprobar el diseño de Arquitectura TO BE detallado de la solución (Contempla Integraciones, infraestructura, Datos Maestros, Aplicación y/o otras que se consideren pertinentes) propuesto por el proveedor Halliburton apoyándose en proveedores de Nube Pública como AWS y Azure.
- Validar y aprobar el plan de ruta generado por el proveedor asegurando su alineación con la arquitectura objetivo que responde a las funcionalidades de negocio.
- 3. Validar y aprobar la estrategia de Consolidación y Migración de datos propuesta por el proveedor que debe incluir: metodología de migración, la implementación, seguridad y despliegue de la misma, las plantillas de carga de datos, incluyendo los diccionarios de datos, los programas de carga, y la carga de los datos.
- 4. Estimación de rubros de implementación técnicos (Integraciones, consultoría, data maestra, infraestructura, suscripciones, arquitectos, analítica, entre otros) necesarios para asegurar el presupuesto de Definición de la fase de ejecución del proyecto.
- Identificación de impactos y/o arquitecturas de transición respecto a otros proyectos en ejecución del portafolio de proyectos de la Vicepresidencia Digital.
- 6. Asegurar las interfaces necesarias para interoperabilidad de las herramientas objeto del diseño.
- 7. Participar en la planificación, definición y diseño de alto nivel de la solución a nivel técnico y funcional.
- 8. Definir las alternativas de solución la arquitectura técnica y funcional más adecuada que resuelva las necesidades de negocio.
- 9. Verificar el contenido técnico y funcional de propuestas de terceros.
- 10. Escribir los capítulos de las especificaciones técnicas relacionados con los requerimientos técnicos.
- 11. Participar en la definición de entregables y asegurar la inclusión de los requeridos técnicamente y funcionalmente.
- 12. Asegurar que lo que se entregó como diseño detallado de la solución quedó implementado.

### Líder Técnico

sep 2020 - jul 2022

#### AGENCIA NACIONAL DIGITAL

- 1. Modelamiento de procesos de negocio (As Is To Be).
- Elaboración de diseños técnicos para interoperabilidades entre entidades estatales (Nacionales y Territoriales) a través de XRoad y ESB - API Manager.
- 3. Ejecución de pruebas de consumo y exposición de Webservices (SOAP y REST) en ambientes QA y Preproductivo.
- 4. Ejecución de Pruebas de estabilidad y carga de ambientes QA y Preproductivo.
- 5. Dirección de Proyectos: Análisis de requerimientos, historias de usuario, protocolos de pruebas y de intercambio de información, lineamientos de desarrollo.
- 6. Despliegue de soluciones en ambientes QA, Preproducción y Producción (CI/CD) con proveedores de nube principalmente AWS.
- 7. Aseguramiento de calidad de proyectos: Revisión de código, Validación de Vulnerabilidades y Pruebas Unitarias.

SAP 4/H - BO	••••
Alta Disponibilidad Y Continuidad del Negocio	••••
Disaster Recovery Plan	••••
ITIL	••••
Enterprise Content Management	••••
Gobierno de Datos, Arquitectura y Datos Maestros	••••
Enterprise Content Management	••••
RPA (Robot Processs Automation)	••••

Administración de Activos ••••

Python - Ciencia de Datos

### Idiomas

de Software

Inglés



## Líder Tecnología de Información y Comunicaciones

MEDIIMPLANTES S.A.

- Automatización y fortalecimiento de la fuerza de ventas de la compañía a través de Easy Sales y SAP BO (Gestión de Clientes, Cartera, Cotizaciones y Pedidos).
- 2. Implementación de nuevos canales de comunicaciones y mecanismos de seguridad garantizando el acceso seguro a la red corporativa y optimizando el desempeño del ERP.
- 3. Optimización del centro de datos para facilitar su administración y dar cumplimiento a los estándares relacionados.
- 4. Implementación de procedimientos de firma electrónica para procesos críticos de la compañía.
- Establecimiento de procedimientos de copia de seguridad en nube híbrida con doble repositorio de datos (local - nube pública en AWS) para servidores y sistema de archivos.
- 6. Dirigir, planear, ejecutar y controlar las actividades relacionadas con: los equipos de comunicación y de cómputo, aplicativos y sistemas de información requeridos por la compañía.
- 7. Establecer e Implementar políticas de seguridad informática que permita proteger los activos de la compañía: infraestructura tecnológica, usuarios y la información.

#### **Director de Sistemas Y Tics**

dic 2010 - mar 2019

FENIX CONSTRUCCIONES S.A.

- 1. Transformación Digital: Fortalecimiento de procesos comerciales y administrativos de cara a mejorar el relacionamiento con el cliente.
- 2. Establecimiento del proceso TI en el Sistema Integrado de Gestión: procedimientos, actividades, formatos, instructivos e indicadores de gestión.
- Implementación de un Recuperación de Desastres Alta Disponibilidad ( DRP). Esto incluyó un centro de datos alterno y sincronización con el principal: RPO y RTO previamente establecidos.
- 4. Fortalecimiento de los canales de comunicaciones de la compañía a través de canales dedicados y servidores de acceso seguro a la Wan, logrando así un óptimo desempeño de la Intranet Corporativa.
- 5. Optimización del centro de datos con el fin de facilitar su administración y de paso cumplir con los estándares internacionales relacionados.
- 6. Establecimiento de Plataforma de almacenamiento de información: a través de una NAS en el centro de datos principal y otra en el secundario.
- 7. Implementación de Política de Protección de Datos Personales: Todo lo alusivo al tratamiento y registro de datos personales de acuerdo a la normatividad vigente.
- 8. Tercerización de procesos TI: Impresión Correo Electrónico.

#### Ingeniero de Desarrollo

feb 2009 - nov 2010

DELTHAC1 SEGURIDAD

- 1. Establecimiento de modelo operacional de la compañía a través de centros de costos para la migración de la plataforma contable a un nuevo ERP.
- 2. Mejoramiento de procesos establecidos en la Intranet de la compañía (como notificaciones a los clientes, módulo de facturación, entre otros) e implementación de nuevos procesos en la misma.
- 3. Automatización de los mecanismos de copia de seguridad de la información sensible de la compañía (sistemas de información y bases de datos).
- 4. Mantener la relación con los usuarios del sistema de información interna con el fin de supervisar el correcto funcionamiento de las aplicaciones desarrolladas y las necesidades emergentes en su implementación.
- 5. Diseñar, gestionar y mantener bases de datos que garanticen la integridad,

mar 2019 - jul 2020

### Ingeniero de Desarrollo

ene 2008 - ene 2009

#### **SOLUCIONES GENIALES LTDA**

- Recopilar los requisitos de evaluación para el desarrollo de proyectos con los usuarios finales de los mismos, especificando los objetivos y estableciendo las características de presentación de la información.
- 2. Verificar la trazabilidad de los requisitos establecidos por los clientes.
- 3. Realizar el control y monitorear el desarrollo de las aplicaciones para asegurar la calidad y el cumplimiento de los plazos de implementación.
- 4. Alimentar las nuevas funcionalidades implementadas con los clientes, discutiendo con estas necesidades la mejora sustentada por una mayor eficiencia en las actividades cotidianas de las mismas.
- 5. Migración a Plataforma SaaS (OnPremise Nube Mixta): exploración, selección, evaluación de propuestas, ejecución, puesta en marcha y servicio de postventa.
- 6. Diseñar, gestionar y mantener bases de datos que garanticen la integridad, disponibilidad y confidencialidad de la información almacenada.

#### Profesional de Informática y Tecnología

feb 2006 - ene 2008

### SERVICIOS POSTALES NACIONALES

- Asegurar que el uso del sistema se ajuste a las medidas establecidas de control y seguridad, garantizando que no hay accesos por personal no autorizado.
- Hacer seguimiento del uso de redes corporativas y el uso de Internet y aplicaciones informáticas asignadas para realizar el trabajo de un cargo respectivo.
- 3. Mantener la operación tecnológica de la central de tratamiento principal de correo durante la migración de Adpostal al nuevo operador de correo oficial.
- 4. Implementación (hardware y software) y puesta en marcha de aplicativo de envío y recepción de paquetes a través del servicio EMS.
- 5. Desarrollar aplicativos web para las unidades de PostExpres, Correo Normal y Liquidación de impuestos de paquetería internacional.

### Certificaciones

**AWS Certified Cloud Practitioner** 

**AWS Cloud Practitioner Essentials** 

**AWS Partner: Accreditation (Technical)** 

**AWS Partner: Cloud Economics Accreditation** 

KANBAN FOUNDATION KIKF	nov 2020
NSE 2 NETWORK SECURITY ASSOCIATE	sep 2020
NSE 1 NETWORK SECURITY ASSOCIATE	sep 2020
DEVOPS ESSENTIALS PROFESSIONAL CERTIFICATE (DEPC)	ago 2020

SCRUM FOUNDATION PROFESSIONAL CERTIFICATE (SFPC)

jun 2020

### Cursos

**DESARROLLO DE HABILIDADES EN BUSINESS ANALYTICS: GESTIONANDO CON DATOS** 

Curso Preparación Certificación PMP

ago 2020

**AZ-900 MICROSOFT AZURE FUNDAMENTALS** 

sep 2020